臺灣高等法院高雄分院刑事判決
110年度上易字第504號
上  訴  人  臺灣橋頭地方檢察署檢察官
上  訴  人  
即  被  告  劉怡君


                    送達代收人胡辰憶  住臺中市○區○○○道○段000號00樓之0
選任辯護人  蘇勝嘉律師
上列上訴人因被告業務侵占案件，不服臺灣橋頭地方法院109年
度易字第354號中華民國110年10月8日第一審判決（起訴案號：
臺灣橋頭地方檢察署109年度偵字第3893號），提起上訴，本院
判決如下：
    主      文
上訴駁回。
    事實及理由
一、本案經本院審理結果，除就原判決犯罪事實欄關於上訴人即
    被告劉怡君（下稱被告）任職於「ＯＯＯ商行」之期間，應由
    原記載「民國108年12月1日至109年1月19日」更正為「民國
    91年間至98年7月間，及102年間至109年1月20日間」；就認
    定此部分事實之證據並補充「依被告於本院審理時所自陳，
    並有卷附被告提出之舊薪資袋在卷可稽」等語以外，認為第
    一審判決認事用法並無不當，量刑亦稱妥適，應予維持，並
    引用如附件第一審判決書記載之事實、證據及理由。
二、被告之辯護人於本院審理時，雖仍以本件被告多次犯行應成
    立單一之接續犯而論以一罪，並應給予緩刑云云，為被告辯
    護。然查，就被告前開全部之犯行在評價上與單一之接續犯
    並不相當，亦不宜為緩刑宣告之理由，已經原審判決詳為審
    究並敘明，經核並無不合，辯護人執此就原審已經詳予說明
    之事項重為爭執，即不可採。
三、綜上所述，本案原審認事用法並無不當，量刑亦稱妥適。按
    刑罰之量定及定應執行刑，係屬事實審法院得依職權自由裁
    量之事項，量刑及定應執行刑判斷當否之準據，應就全部判
    決整體觀察為綜合考量，不可摭拾其中片段，遽予評斷，倘
    以被告之責任為基礎，說明審酌刑法第57條所列事項而為刑
    之量定，及權衡行為人之責任與整體刑法目的及相關刑事政
    策，在量刑權之法律拘束性原則下，依刑法第51條第5款之
    規定，採限制加重原則，以宣告各刑中之最長期為下限，各
    刑合併之刑期為上限，但最長不得逾30年，資為量刑自由裁
    量權之外部界限，並受法秩序理念規範之比例原則、平等原
    則、責罰相當原則、重複評價禁止原則等自由裁量權之內部
    抽象價值要求界限之支配，使輕重得宜，罰當其責，而定應
    執行刑。若未逾越法定刑度，亦未濫用其權限，即無違法。
    檢察官以原審量刑過輕而提起上訴，被告上訴仍執前開情詞
    指摘原判決不當，均無理由，應予駁回。
據上論斷，應依刑事訴訟法第368條、第373條，判決如主文。本
案經檢察官黃世勳提起公訴，檢察官梁詠鈞提起上訴，檢察官蔡
國禎到庭執行職務。
中　　華　　民　　國　　111 　年　　3 　　月　　15　　日
                  刑事第八庭　　審判長法　官　邱明弘
                                      法　官　黃宗揚
　　　　　                  　　　　　法　官　陳松檀
以上正本證明與原本無異。
不得上訴。
中　　華　　民　　國　　111 　年　　3 　　月　　15　　日
                                    　書記官　李佳旻 
【附件】
臺灣橋頭地方法院刑事判決　　　　　　　109年度易字第354號
公　訴　人　臺灣橋頭地方檢察署檢察官
被　　　告　劉怡君
選任辯護人　蘇勝嘉律師
上列被告因業務侵占案件，經檢察官聲請以簡易判決處刑（109
年度偵字第3893號），本院認不宜以簡易判決處刑，改依通常程
序審理，被告於準備程序中就被訴事實為有罪之陳述，經告以簡
式審判之旨，並聽取意見後，本院裁定以簡式審判程序審理，判
決如下：
    主  文
劉怡君犯業務侵占罪，共貳拾參罪，各處如附表主文欄所示之刑
，應執行有期徒刑拾月，如易科罰金，以新臺幣壹仟元折算壹日
。
    犯罪事實
一、劉怡君於民國108年12月1日至109年1月19日之期間，任職於
    陳坤文所開設位於高雄市○○區○○路000號1樓「ＯＯＯ商
    行」，擔任該商行店員，負責理貨、櫃檯收款及找零等業務
    ，為從事業務之人。詎劉怡君竟基於意圖為自己不法所有而
    侵占業務上所持有之物之各別犯意，分別於附表編號1 至23
    所示之時間，利用其在「ＯＯＯ商行」櫃檯向客人收取消費
    款項及找零之機會，將如附表所示之款項侵占入己（各次侵
    占之金額，詳見附表編號1 至23「侵占金額」欄所示）。嗣
    因陳坤文察覺劉怡君上開異常行為，經調閱該商行內之監視
    器畫面後，始悉上情並報警處理。
二、案經陳坤文訴由高雄市政府警察局仁武分局報告臺灣橋頭地
    方檢察署檢察官偵查後聲請簡易判決處刑，本院認不宜以簡
    易判決處刑，改依通常程序審理。
    理    由
一、按除被告所犯為死刑、無期徒刑、最輕本刑為3 年以上有期
    徒刑之罪或高等法院管轄第1審案件者外，於第273條第1 項
    程序進行中，被告先就被訴事實為有罪之陳述時，審判長得
    告知被告簡式審判程序之旨，並聽取當事人、代理人、辯護
    人及輔佐人之意見後，裁定進行簡式審判程序，刑事訴訟法
    第273 條之1第1項定有明文。本件被告劉怡君所犯係死刑、
    無期徒刑、最輕本刑為3 年以上有期徒刑之罪或高等法院管
    轄第1 審案件以外之罪，並於本院行準備程序時就被訴事實
    均為有罪之陳述，而經本院合議庭依前揭規定，裁定改依簡
    式審判程序進行審理，是本件之證據調查，依刑事訴訟法第
    273 條之2 規定，不受同法第159條第1項、第161條之2、第
    161條之3、第163條之1及第164條至第170條規定之限制，合
    先敘明。
二、上開犯罪事實，業據被告於偵訊、本院準備程序及審判程序
    均坦承不諱（見偵卷第25頁；易卷第36頁、第178頁、第192
    頁、第201 頁），核與證人即告訴人陳坤文於警詢、偵訊所
    述相符（見警卷第8 頁至第13頁；偵卷第25頁），並有告訴
    人手寫被告侵占之次數及金額明細表（見偵卷第11頁、第33
    頁至第35頁）、監視器錄影畫面擷圖（見警卷第15頁至第32
    頁；易卷第45頁至第47頁、第57頁至第61頁）、被告108 年
    12月及109年1月之打卡鐘出勤表（見易卷第129頁至第132頁
    ）、「ＯＯＯ商行」之高雄縣政府營利事業登記證（見警卷第3
    3頁）附卷可稽，復經本院勘驗108年12月23日晚上6時許（
    即起訴書附表編號4 ）之監視器錄影光碟明確，有本院勘驗
    筆錄及擷圖在卷可參（見易卷第39頁至第40頁、第49頁至第
    55頁）。足認被告之任意性自白與事實相符，洵堪採信。本
    案事證明確，被告上開犯行，堪以認定，應予依法論科。
三、論罪科刑
  ㈠按行為後法律有變更者，適用行為時之法律，但行為後之法
    律有利於行為人者，適用最有利於行為人之法律，刑法第2
    條第1 項定有明文。但若新、舊法之條文內容雖有所修正，
    然其修正係無關乎要件內容之不同或處罰之輕重，而僅為文
    字、文義之修正或原有實務見解、法理之明文化，或僅條次
    之移列等無關有利或不利於行為人，則非屬該條所指之法律
    有變更，自不生新、舊法比較之問題，而應依一般法律適用
    原則，適用裁判時法律。查被告於附表編號1 至6 之行為後
    ，刑法第336條第2 項雖於108年12月25日修正公布，並於同
    年月27日施行，惟查上開條文於72年6 月26日後未修正，故
    於94年1月7日刑法修正施行後，所定罰金之貨幣單位為新臺
    幣，且其罰金數額依刑法施行法第1 條之1第2項前段規定提
    高為30倍。本次修法僅係將上開條文之罰金數額調整換算後
    予以明定，及文字用語之修正，實質上並無法律效果及行為
    可罰性範圍之變更，無新舊法比較問題，而應依一般法律適
    用原則，逕行適用裁判時法，合先敘明。
  ㈡查被告於案發時受僱擔任「ＯＯＯ商行」之店員，負責理貨、櫃
    檯收款及找零，為從事業務之人，已如前述，則其利用在櫃
    檯向客人收取消費款項及找零之機會，將其因業務上所持有
    之款項即附表編號1 至23所示之款項均易持有為所有予以侵
    占入己。是核被告附表編號1 至23所為，均係犯修正後刑法
    第336條第2項之業務侵占罪。
  ㈢按刑事法上所稱之接續犯，係指行為人之數行為於同時同地
    或密切接近之時、地實行，侵害同一之法益，各行為之獨立
    性極為薄弱，依一般社會健全觀念，在時間差距上，難以強
    行分開，在刑法評價上，以視為數個舉動之接續施行，合為
    包括之一行為予以評價，較為合理者，始足當之，如客觀上
    有先後數行為，時間非同一或密切接近而有一段差距，彼此
    之間明確可分，具有各自獨立性，當應將之以數行為、數罪
    予以評價；倘硬依接續犯處理，尚嫌評價不足，亦不符合客
    觀之經驗法則、論理法則（最高法院104 年度臺上字第1242
    號判決意旨參照）。經查：
  ⒈被告於附表編號3⑴至⑶、4⑴至⑵、5⑴至⑵、6⑴至⑵、8⑴至⑵、9 ⑴
    至⑵、10⑴至⑵、11⑴至⑵、12⑴至⑵、13⑴至⑵、14⑴至⑵、15⑴至⑶
    、16⑴至⑵、17⑴至⑵、18⑴至⑵、19⑴至⑵、20⑴至⑵、21⑴至⑵、22
    ⑴至⑵、23⑴至⑵內所示之多數侵占舉動，各均係被告於該商行
    同一營業日，利用其於該日上班時段之密接時間內（被告上
    班時間，詳見被告108年12月及109年1月之打卡鐘出勤表，
    見易卷第129頁至第132 頁），基於同一業務侵占目的下，
    接續實行之數個侵占舉動，是上開各編號內所示多次侵占舉
    動之獨立性明顯極為薄弱，依一般社會健全觀念，難以強行
    分開，應視為數個舉動之接續施行，合為包括之一行為予以
    評價，較為合理，而應論以接續犯，故上開各編號內所示之
    多次舉動，各應論以單一之業務侵占罪。
  ⒉另被告於附表編號1 至23所為23次之侵占犯行，雖均係在「Ｏ
    ＯＯ商行」之營業場內所為，辯護人為被告辯護稱，被告係因
    認其長期未獲取勞力相對應之薪資而為本案犯行，其行為動
    機同一，應僅論以一罪云云（見易卷第206 頁）。惟查該商
    行，每日晚上11時營業結束後，告訴人會將當日所收受之款
    項紀錄下來乙節，據告訴人陳稱明確，有本院110年1月21日
    、110年9 月7日辦理刑事案件電話紀錄查詢表可佐（見易卷
    第89頁、第173 頁），且每日晚上11時商行營業結束後，被
    告需待告訴人結帳完畢後，始能離開該商行等情，亦據被告
    陳明在卷（見警卷第6 頁；易卷第202頁至第203頁），是以
    ，被告於不同營業日侵占客人所交付消費款項之行為，難認
    係基於單一之侵占犯意而為，應認被告本案所為，係每個營
    業日基於個別之業務侵占犯意而為之，故應認被告於附表編
    號1 至23所為23次之侵占犯行，各具獨立性，係行為互殊、
    犯意各別，應予分論併罰。公訴意旨認被告所為附表編號1 
    至23之各次犯行，應視為數個舉動之接續施行，合為包括之
    一行為予以評價，而論以接續犯一罪，容有誤會，附此敘明
    。
  ㈣按犯罪之情狀顯可憫恕，認科以最低刑度仍嫌過重者，得酌
    量減輕其刑，刑法第59條定有明文，所謂顯可憫恕，係指被
    告之犯行有情輕法重之情，客觀上足以引起一般人同情，處
    以法定最低刑度仍失之過苛，尚堪憫恕之情形而言。查被告
    所稱與告訴人間有勞動關係糾紛乙節，有高雄市政府勞工局
    109年5月20日高市勞條字第1093517550A 號、勞動部勞工保
    險局109年4月17日保納新字第10960104902 號函在卷可憑（
    見偵卷第41頁至第43頁），可知被告與告訴人間確實存有勞
    動糾紛，而被告所為雖不足取，惟審酌被告本案附表編號1
    至23各次所侵占之金額均非高【侵占之金額為新臺幣（下同
    ）500元至2,000元】，且被告案發後以存證信函通知告訴人
    願意賠償4萬元，並應於2 日內領取，後於109年12月30日向
    本院以告訴人即ＯＯＯ商行受領遲延為由，以告訴人即「ＯＯＯ商
    行」為受取權人清償提存4 萬元（此賠償金額為告訴人所不
    接受，見易卷第77頁至第79頁），有臺中英才郵局存證號碼
    001955存證信函（見易卷第73頁至第75頁）、本院109年度
    存字第653號提存書（易卷第63頁至第64頁）在卷可參，並
    經本院調取本院109年度存字第653號提存卷宗核閱無誤，可
    知被告已未保有本案所侵占之犯罪所得2萬9,700元（詳後述
    ），再參酌被告前無其他因犯罪遭判決科刑之前科紀錄，有
    被告之臺灣高等法院前案紀錄表在卷可查（見易卷第167頁
    ），素行良好，是依被告行為所生之客觀侵害程度，及其主
    觀心態、動機等情予以綜合觀察，本院認被告本案所犯附表
    編號1 至23所示各罪，認對其科以最低度法定刑即有期徒刑
    6 月，猶嫌過重，客觀上以一般國民生活及法律感情為之檢
    驗，實屬情輕法重，當足引起一般人之同情，而有足堪憫恕
    之處，爰均依刑法第59條之規定，減輕其刑。
  ㈤爰審酌被告受僱「ＯＯＯ商行」，因認其未能獲取勞力所對應之
    薪資，不思尋求法律途徑解決，竟罔顧僱主對其之信賴，利
    用業務上之機會，恣意將附表所示之款項均侵占入己，挪作
    私用，本應給予相當之責難，衡以其犯後初雖否認犯行，然
    於偵訊時即已坦承犯行之犯後態度，前並無其他因犯罪遭判
    決科刑之前科紀錄，且於案發後以告訴人即「ＯＯＯ商行」為
    受取權人提存4萬元，已未保有本案犯罪所得2萬9,700 元，
    已如前述；迄今尚未與告訴人達成調解或和解；及其高職畢
    業之智識程度，目前無業，與配偶及女兒同住之經濟及家庭
    狀況（見易卷第204 頁被告於本院審判程序所述）等一切情
    狀，量處如附表編號1 至23主文欄所示之刑（蓋附表各編號
    所侵占之金額為500元至2,000元，因差距不大，乃均定相同
    刑度），並諭知易科罰金之折算標準。又按數罪併罰之定應
    執行之刑，係出於刑罰經濟與責罰相當之考量，並非予以犯
    罪行為人或受刑人不當之利益，相較於刑法第57條所定科刑
    時應審酌之事項係對一般犯罪行為之裁量，定應執行刑之宣
    告，乃對犯罪行為人本身及所犯各罪之總檢視，除應考量行
    為人所犯數罪反應出之人格特性，並應權衡審酌行為人之責
    任與整體刑法目的及相關刑事政策，在量刑權之法律拘束性
    原則下，依刑法第51條第5 款之規定，採限制加重原則，以
    宣告各刑中之最長期為下限，各刑合併之刑期為上限，但不
    得逾30年，資為量刑自由裁量權之外部界限，並應受法秩序
    理念規範之比例原則、平等原則、責罰相當原則、重複評價
    禁止原則等自由裁量權之內部抽象價值要求界限之支配，使
    以輕重得宜，罰當其責，俾符合法律授與裁量權之目的，以
    區別數罪併罰與單純數罪之不同，兼顧刑罰衡平原則（最高
    法院101年度臺抗字第461號裁定要旨參照）。爰審酌被告本
    案所犯如附表所示各罪，均是罪質相同之業務侵占罪，且皆
    係其在告訴人商行擔任店員期間所為，行為手段、方式相同
    ，行為時間亦集中於108 年12月至109年1月間，暨考量前揭
    所示限制加重原則等一切情狀，乃定其附表所犯共23罪，應
    合併執行之刑如主文，並諭知易科罰金之折算標準。另辯護
    人及被告雖請求本院給予被告緩刑之宣告。查被告前雖未曾
    因故意犯罪受有期徒刑以上刑之宣告，有其之臺灣高等法院
    被告前案紀錄表在卷可佐，然案發迄今1 年餘，被告仍未與
    告訴人達成和解或調解，亦未獲取告訴人之諒解，僅係單方
    面通知告訴人願意賠償4 萬元，而未與告訴人實質進行協商
    賠償事宜，本院審酌上情，認不宜為被告緩刑之宣告，併此
    敘明。
四、沒收
　　按沒收犯罪所得，旨在藉由剝奪行為人或其他第三人因犯罪
    而取得之財產利益，並將之還諸於被害人，或歸入國庫，俾
    修正刑事違法行為所造成財產秩序之變動，以根絕財產犯罪
    誘因，藉收預防犯罪之效。犯罪行為人將應返還予被害人之
    財產利益，以被害人為受取權人，至法院辦理清償提存後，
    原則上，行為人本人已無法再任憑己意取回，僅受取權人即
    被害人得依法領取，實質上，行為人形同不再保有該財產利
    益，被害人之損害賠償請求，則因而獲得確保，而與刑事沒
    收之剝奪、發還，具有異曲同工之效果，且以此與沒收犯罪
    所得之刑事裁判，於確定時，犯罪所得之財產利益悉歸國家
    所有，被害人尚須於法定之時效期間內，向檢察官請求發還
    或給付，因而對被害人行使損害賠償請求權所造成之負面影
    響，兩相比較，為彌補犯罪對被害人所造成之損害，由行為
    人提存犯罪所得之財產利益，不僅同樣能達到沒收制度所追
    求、任何人都不能保有不法利得之規範目的，甚且更有可能
    實現沒收制度優先發還被害人之設計本旨，自無再對行為人
    諭知沒收犯罪所得之必要（最高法院109年度臺上字第421號
    判決意旨參照），次按犯罪所得已實際合法發還被害人者，
    不予宣告沒收或追徵，刑法第38條之1第5項定有明文。經查
    ：被告本案犯行侵占得款共計2萬9,700元乙節，業經本院認
    定如前，此款項即為其犯罪所得，惟被告已於109 年12月30
    日向本院以告訴人即「ＯＯＯ商行」受領遲延為由，以告訴人
    即「ＯＯＯ商行」為受取權人清償提存4 萬元，已如所述，揆
    諸前揭判決意旨，被告已無法再任憑己意取回該4 萬元，僅
    受取權人即告訴人得依法領取，被告既已未保有犯罪所得2
    萬9,700元，自不再就未扣案之犯罪所得2萬9,700元宣告沒
    收或追徵。
據上論斷，應依刑事訴訟法第452條、第273條之1第1項、第299
條第1項前段，刑法第336條第2 項（修正後）、第59條、第41條
第1項前段、第8項、第51條第5款，刑法施行法第1條之1第1項，
判決如主文。
本案經檢察官黃世勳聲請以簡易判決處刑，檢察官梁詠鈞到庭執
行職務。
中    華    民    國   110    年    10    月     8    日
                  刑事第三庭  法  官  翁碧玲
以上正本證明與原本無異。
如不服本判決應於收受送達後20日內向本院提出上訴書狀，並應
敘述具體理由；如未敘述上訴理由者，應於上訴期間屆滿後20日
內向本院補提理由書（均須按他造當事人之人數附繕本）「切勿
逕送上級法院」。
中    華    民    國   110    年    10    月    12    日
                              書記官  鄭珓銘
附錄本案論罪科刑法條
修正後中華民國刑法第336條
對於公務上或因公益所持有之物，犯前條第一項之罪者，處一年
以上七年以下有期徒刑，得併科十五萬元以下罰金。
對於業務上所持有之物，犯前條第一項之罪者，處六月以上五年
以下有期徒刑，得併科九萬元以下罰金。
前二項之未遂犯罰之。
【附表】被告各次侵占款項之時間及金額

編號 侵占時間 起訴書附表 侵占金額（新臺幣）                    主    文 1 108年12月21日下午5時45分許 編號1 1,000元 劉怡君犯業務侵占罪，處有期徒刑參月，如易科罰金，以新臺幣壹仟元折算壹日。 2 108年12月22日下午5時46分許 編號2 500元 劉怡君犯業務侵占罪，處有期徒刑參月，如易科罰金，以新臺幣壹仟元折算壹日。 3 ⑴108年12月23日下午5時51分許 編號3 500元 劉怡君犯業務侵占罪，處有期徒刑參月，如易科罰金，以新臺幣壹仟元折算壹日。  ⑵108年12月23日晚上6時許 編號4 500元（聲請簡易判決處刑書誤載為1,000 元，業經檢察官當庭更正，見易卷第40頁）   ⑶108年12月23日晚上6時1分許 編號5 100元  4 ⑴108年12月24日下午5時47分許 編號6 1,000元 劉怡君犯業務侵占罪，處有期徒刑參月，如易科罰金，以新臺幣壹仟元折算壹日。  ⑵108年12月24日晚上6時53分許 編號7 500元  5 ⑴108年12月25日下午5時45分許 編號8 500元 劉怡君犯業務侵占罪，處有期徒刑參月，如易科罰金，以新臺幣壹仟元折算壹日。  ⑵108年12月25日下午5時51分許 編號9 1,000元  6 ⑴108年12月26日下午5時45分許 編號10 1,000元 劉怡君犯業務侵占罪，處有期徒刑參月，如易科罰金，以新臺幣壹仟元折算壹日。  ⑵108年12月26日晚上6時23分許 編號11 500元  7 108年12月27日下午5時53分許 編號12 500元 劉怡君犯業務侵占罪，處有期徒刑參月，如易科罰金，以新臺幣壹仟元折算壹日。 8 ⑴108年12月28日下午5時52分許 編號13 1,000元 劉怡君犯業務侵占罪，處有期徒刑參月，如易科罰金，以新臺幣壹仟元折算壹日。  ⑵108年12月28日晚上9時38分許 編號14 200元  9 ⑴108年12月29日下午5時46分許 編號15 1,000元 劉怡君犯業務侵占罪，處有期徒刑參月，如易科罰金，以新臺幣壹仟元折算壹日。  ⑵108年12月29日下午5時51分許 編號16 500元  10 ⑴108年12月30日下午5時47分許 編號17 500元 劉怡君犯業務侵占罪，處有期徒刑參月，如易科罰金，以新臺幣壹仟元折算壹日。  ⑴108年12月30日下午5時48分許 編號18 1,000元  11 ⑴108年12月31日下午5時57分許 編號19 1,000元 劉怡君犯業務侵占罪，處有期徒刑參月，如易科罰金，以新臺幣壹仟元折算壹日。  ⑵108年12月31日晚上6時10分許 編號20 500元  12 ⑴109年1月1日下午5時36分許 編號21 500元 劉怡君犯業務侵占罪，處有期徒刑參月，如易科罰金，以新臺幣壹仟元折算壹日。  ⑵109年1月1日晚上6時32分許 編號22 200元  13 ⑴109年1月2日下午5時45分許 編號23 1,000元 劉怡君犯業務侵占罪，處有期徒刑參月，如易科罰金，以新臺幣壹仟元折算壹日。  ⑵109年1月2日晚上6時49分許 編號24 500元  14 ⑴109年1月3日晚上6時38分許 編號25 500元 劉怡君犯業務侵占罪，處有期徒刑參月，如易科罰金，以新臺幣壹仟元折算壹日。  ⑵109年1月3日晚上7時36分許 編號26 500元  15 ⑴109年1月4日晚上6時10分許 編號27 500元 劉怡君犯業務侵占罪，處有期徒刑參月，如易科罰金，以新臺幣壹仟元折算壹日。  ⑵109年1月4日晚上6時14分許 編號28 1,000元   ⑶109年1月4日晚上7時52分許 編號29 500元  16 ⑴109年1月5日下午5時37分許 編號30 1,000元 劉怡君犯業務侵占罪，處有期徒刑參月，如易科罰金，以新臺幣壹仟元折算壹日。  ⑵109年1月5日晚上6時12分許 編號31 500元  17 ⑴109年1月6日下午5時53分許 編號32 500元 劉怡君犯業務侵占罪，處有期徒刑參月，如易科罰金，以新臺幣壹仟元折算壹日。  ⑵109年1月6日晚上7時15分許 編號33 500元  18 ⑴109年1月7日下午5時55分許 編號34 1,000元 劉怡君犯業務侵占罪，處有期徒刑參月，如易科罰金，以新臺幣壹仟元折算壹日。  ⑵109年1月7日晚上6時6分許 編號35 500元  19 ⑴109年1月8日下午5時33分許（聲請簡易判決處刑書誤載為下午5時34分許） 編號36 1,000元 劉怡君犯業務侵占罪，處有期徒刑參月，如易科罰金，以新臺幣壹仟元折算壹日。  ⑵109年1月8日下午5時55分許 編號37 500元  20 ⑴109年1月9日下午5時54分許 編號38 1,000元 劉怡君犯業務侵占罪，處有期徒刑參月，如易科罰金，以新臺幣壹仟元折算壹日。  ⑵109年1月9日晚上6時29分許 編號39 500元  21 ⑴109年1月10日下午5時48分許 編號40 1,000元 劉怡君犯業務侵占罪，處有期徒刑參月，如易科罰金，以新臺幣壹仟元折算壹日。  ⑵109年1月10日下午5時49分許 編號41 500元  22 ⑴109年1月11日晚上6時13分許 編號42 1,000元 劉怡君犯業務侵占罪，處有期徒刑參月，如易科罰金，以新臺幣壹仟元折算壹日。  ⑵109年1月11日晚上7時49分許 編號43 200元  23 ⑴109年1月12日下午5時50分許 編號44 1,000元 劉怡君犯業務侵占罪，處有期徒刑參月，如易科罰金，以新臺幣壹仟元折算壹日。  ⑵109年1月12日晚上6時24分許 編號45 500元  總計   2萬9,700元（聲請簡易判決處刑書誤載為3萬200元，業經檢察官當庭更正，見易卷第40頁）